【裁判字號】    97,台上,2861
【裁判日期】    970626
【裁判案由】    違反槍砲彈藥刀械管制條例
【裁判全文】
最高法院刑事判決            九十七年度台上字第二八六一號
上  訴  人  甲○○
上列上訴人因違反槍砲彈藥刀械管制條例案件，不服台灣高等法
院高雄分院中華民國九十七年四月八日第二審判決（九十七年度
上訴字第二０八號，起訴案號：台灣高雄地方法院檢察署九十六
年度偵字第五四四七號），提起上訴，本院判決如下：
    主  文
上訴駁回。
    理  由
按刑事訴訟法第三百七十七條規定，上訴於第三審法院，非以判
決違背法令為理由，不得為之。是提起第三審上訴，應以原判決
違背法令為理由，係屬法定要件。如果上訴理由書狀並未依據卷
內訴訟資料，具體指摘原判決不適用何種法則或如何適用不當，
或所指摘原判決違法情事，顯與法律規定得為第三審上訴理由之
違法情形，不相適合時，均應認其上訴為違背法律上之程式，予
以駁回。本件原判決依憑上訴人甲○○與共同被告林聖發（已判
處罪刑確定）於歷審之供述、證人即警員張治強於第一審之證述
、扣案空氣槍二支、二氧化碳鋼瓶九瓶、鋼珠重約七百十五公克
及卷附高雄縣政府警察局槍彈鑑定書等證據，認定上訴人與林聖
發先後分別持有扣案具殺傷力之空氣槍各一支，嗣於同時攜往射
擊鳥類時，經人報警當場查獲等情，因予維持第一審論處上訴人
未經許可，持有空氣槍罪刑之判決，駁回其在第二審之上訴。原
判決並非僅以上訴人之自白為認定有罪之唯一證據，上訴意旨就
此所為指摘，顯與卷內證據資料不符。至上訴人及林聖發固曾於
警詢時供稱：扣案二支空氣槍均係林聖發所購，上訴人查獲當日
僅係幫忙林聖發裝填瓦斯鋼瓶云云。惟其二人嗣於第一審經交互
詰問及原審審理，均一致供述：其中上訴人所持有之該支空氣槍
，係由林聖發代為購買轉交等情。原審據以認定上訴人持有該空
氣槍之事實，並無違誤，雖其判決理由二記載上訴人及林聖發亦
於警詢坦承持有空氣槍部分，有與卷內資料不甚相符之瑕疵，惟
除去此部分記載，仍應為同一事實認定，亦即顯然於判決本旨無
影響，依刑事訴訟法第三百八十條規定，不得執為第三審上訴之
理由。又刑事訴訟法第三百七十九條第十款所指應於審判期日調
查之證據，必須該證據確與待證事實有重要關係，委有調查之必
要者而言。上訴人持有該空氣槍之事證甚為明確，至於扣案空氣
槍究係何人購買再予改造？上訴人於被查獲時是否僅係幫忙林聖
發裝填瓦斯鋼瓶？均不致動搖原判決所確認之事實，原審未進而
為無益之調查，自無調查未盡可言。上訴意旨所指原判決違法，
要與法定上訴第三審之形式要件不符。本件上訴違背法律上之程
式，應予駁回。
據上論結，應依刑事訴訟法第三百九十五條前段，判決如主文。
中    華    民    國  九十七  年    六    月  二十六  日
                      最高法院刑事第十一庭
                          審判長法官  花  滿  堂
                                法官  黃  正  興
                                法官  陳  東  誥
                                法官  林  錦  芳
                                法官  魏  新  和
      本件正本證明與原本無異
                                      書  記  官
中    華    民    國  九十七  年    六    月   三十   日
                                                      Ｅ


司法院資訊處製作；財團法人民間司法改革基金會備份。
